臺灣臺中地方法院刑事判決　　　　　　　　　　　　　九十年度訴字第一四四六號
　　公　訴　人　台灣台中地方法院檢察署檢察官
　　被　　　告　甲○○
右列被告因公共危險案件，經檢察官提起公訴（九十年度偵字第七一八二號），本院
判決如左：
    主  文
甲○○放火燒燬自己所有之車牌號碼Ｈ７─９６４０號自用小客車，致生公共危險，
處有期徒刑貳月，如易科罰金，以參佰元折算壹日，緩刑貳年。
扣案之打火機壹個沒收。
    事  實
一、甲○○明知其所承租之台中縣沙鹿鎮○○里鎮○路○段四００號房屋，位於住宅
    區，且該房屋四周緊鄰其他住家，如引燃汽車極易導致汽車油箱與電路發生爆炸
    及延燒週邊物體，造成公共危險，因失業心情不佳，竟基於放火燒燬自己汽車之
    犯意，於民國九十年四月十二日十九時二十分許，在台中縣沙鹿鎮○○里鎮○路
    ○段四００號前，以自備之打火機點燃報紙後，將燃燒之報紙丟入其所有車牌號
    碼Ｈ７─９６４０號自用小客車內，致該小客車起火燃燒，燒燬車內前後排坐墊
    ，而該車停放位置距離其承租之前述房屋僅約一公尺，因而致生附近住宅亦有延
    燒發生火災之公共危險，幸經鄰人緊急報警處理，經消防隊據報派員前往上址及
    時撲滅火勢，始免造成波及鄰宅之後果，並經警扣得甲○○所有供犯罪用之打火
    機一個。
二、案經台中縣警察局清水分局報請臺灣臺中地方法院檢察署檢察官偵查起訴。
    理  由
一、訊據被告甲○○固承認有於前揭時間地點放火燒燬自己車牌號碼Ｈ７─９６４０
    號自用小客車之事實，惟辯稱：一開始沒有燒得那麼嚴重，且伊自己有以塑膠水
    管滅火，不會燒到房子云云。惟查，放火燃燒汽車有引燃汽車油箱與電路，發生
    爆炸及延燒週邊物體之危險，事理甚明，而被告放火燒燬前述汽車之地點，距離
    其所承租之房屋僅約一公尺，且該房屋又與隔鄰住家緊密相接，位於住居人口稠
    密之地點，此有現場照片五幀及現場圖一紙附卷為憑。參以本件火災係由被告鄰
    居發現火勢後報警處理，消防隊並於據報後五分鐘趕赴現場及時撲滅火勢，始免
    造成汽車油箱燃燒爆炸延燒之後果，惟仍造成汽車內部座墊焚燬等情，業據被告
    於警訊時及偵審中供承不諱，並經證人即本件承辦員警紀穎利於偵查中證述在卷
    ，足證本件被告之放火燒車行為，已使四周鄰居之生命、財產，發生遭受侵害之
    具體公共危險，若非鄰人及時發現報警撲滅，火勢甚易延燒其他住宅，後果將不
    堪設想，是被告之行為已致生公共危險，至為灼然。被告前開辯解，顯不足採。
    此外，復有車籍作業系統查詢認可資料一紙附卷及打火機一個扣案可稽。事證明
    確，被告犯行應堪認定。
二、核被告甲○○所為，係犯刑法第一百七十五條第二項之放火燒燬自己所有自用小
    客車，致生公共危險罪。爰審酌被告係因失業心情不佳，始放火燒燬自己所有之
    自用小客車，及其犯罪之手段、犯罪所生之危害、犯罪後之態度等一切情狀，量
    處如主文所示之刑，並諭知易科罰金之折算標準。查被告前未曾受有期徒刑以上
    刑之宣告，有臺灣臺中地方法院檢察署刑案資料查註紀錄表及臺灣高等法院被告
    全國前案紀錄表附卷可憑，被告因一時衝動，偶罹刑章，其經此教訓，當知警惕
    而無再犯之虞，本院綜核各情，認所宣告之刑，以暫不執行為適當，併予宣告緩
    刑二年，以啟自新。扣案之打火機一個，為被告所有且係供犯罪所用之物，業據
    被告供承在卷，爰依刑法第三十八條第一項第二款之規定，併予宣告沒收。
據上論斷，應依刑事訴訟法第二百九十九條第一項前段，刑法第一百七十五條第二項
、第四十一條第一項前段、第七十四條第一款、第三十八條第一項第二款，罰金罰鍰
提高標準條例第一條前段、第二條，判決如主文。
中      華      民      國      九十一      年    二    月      十九    日
                                    臺灣臺中地方法院刑事第一庭
                                        法  官  陳  文  燦
右正本證明與原本無異。
如不服本判決，應於送達後十日內向本院提出上訴狀（須附繕本），上訴於台灣高等
法院台中分院。
                                        書記官
中      華      民      國      九十一      年    二    月      十九    日
附錄論罪科刑法條
刑法第一百七十五條第二項：
放火燒燬前二條以外之自己所有物，致生公共危險者，處三年以下有期徒刑。
